【裁判字號】    97,台上,870
【裁判日期】    970229
【裁判案由】    違反毒品危害防制條例
【裁判全文】
最高法院刑事判決              九十七年度台上字第八七０號
上  訴  人  甲○○
                    （
選任辯護人  陳炎琪律師
上  訴  人  乙○○
                    （
上列上訴人等因違反毒品危害防制條例案件，不服台灣高等法院
中華民國九十六年十一月三十日第二審判決（九十六年度上訴字
第三五二０號，起訴案號：台灣士林地方法院檢察署九十六年度
偵字第三五六號），提起上訴，本院判決如下：
    主  文
原判決關於販賣第二級毒品部分撤銷，發回台灣高等法院。
    理  由
本件原判決撤銷第一審關於販賣第二級毒品部分之判決，改判分
別論處上訴人甲○○、乙○○共同販賣第二級毒品各三罪之罪刑
，並依法各分別定其應執行之刑，固非無見。
惟按刑事訴訟法第一百五十九條之一第二項、第一百五十九條之
二所稱被告以外之人於偵查中向檢察官所為之陳述，或於司法警
察調查中所為之陳述得為證據，係指已經被告或其辯護人行使反
對詰問權者而言，如警詢或檢察官於偵查中訊問被告以外之人之
程序，未予被告或其辯護人行使反對詰問權之機會，除有刑事訴
訟法第一百五十九條之三所列各款之情形以外，法院均應傳喚該
陳述人到庭，使被告或其辯護人有行使反對詰問權之機會，否則
該項在警詢具有可信性及必要性之陳述，或在偵查中向檢察官所
為已經具結，並無顯不可信之陳述，仍不具備適法之證據能力。
查本件原判決分別論處上訴人等各罪刑，主要係依憑證人高福淇
於檢察官偵訊時所為不利於上訴人等之供述，參酌扣案乙○○親
筆筆記本之記載等，相互印證，資為認定之基礎，原非無據。然
證人高福淇於檢察官偵訊作證時，並未提訊上訴人等及通知其等
選任辯護人到庭，給予渠等詰問證人之機會，第一審及原審審理
中證人高福淇並未到庭，致上訴人等及其等辯護人並無行使反對
詰問權之機會，此有本件卷內證人高福淇及上訴人等之偵查筆錄
、第一審及原審審理筆錄、點名單等可稽，而上訴人等對於證人
高福淇偵查中不利於上訴人等供述證據之真實性；及扣案乙○○
親筆筆記本內容之真義；復均有爭執（見第一審及原審上訴人等
之辯解及答辯書狀等），依首開說明，原判決逕採證人高福淇偵
查中之供述證據，資為認定上訴人等犯罪事實之基礎，難謂適法
。上訴人等上訴意旨指摘原判決關於上訴人等販賣第二級毒品部
分不當，尚非全無理由，應認該部分有撤銷發回更審之原因。又
原判決不另為無罪之諭知部分（原判決理由壹之五），基於審判
不可分之原則，亦一併發回，合予指明。又上訴人等被訴販賣第
一級毒品部分，業經原審判決無罪確定，附此敘明。
據上論結，應依刑事訴訟法第三百九十七條、第四百零一條，判
決如主文。
中    華    民    國  九十七  年    二    月  二十九  日
                      最高法院刑事第三庭
                          審判長法官  莊  登  照
                                法官  黃  一  鑫
                                法官  徐  昌  錦
                                法官  許  錦  印
                                法官  石  木  欽
      本件正本證明與原本無異
                                      書  記  官
中    華    民    國  九十七  年    三    月    五    日
                                                      Ｑ


司法院資訊處製作；財團法人民間司法改革基金會備份。
